【裁判字號】    99,交易,451
【裁判日期】    990716
【裁判案由】    過失致死
【裁判全文】
臺灣臺中地方法院刑事判決             99年度交易字第451號
公  訴  人  臺灣臺中地方法院檢察署檢察官
被      告  丙○○
上列被告因過失致死案件，經檢察官提起公訴（99年度偵字第69
31號），被告於準備程序中就被訴事實為有罪之陳述，本院裁定
進行簡式審判程序，判決如下：
    主    文
丙○○犯過失致人於死罪，處有期徒刑伍月，如易科罰金，以新
臺幣壹仟元折算壹日。緩刑貳年。
    犯罪事實
一、丙○○於民國99年2 月19日晚上9 時40分許，駕駛車牌號碼
    OY-7566 號自用小貨車，沿臺中市西屯區○○○路快車道，
    由東往西方向行駛，其原應注意汽車行進中駕駛人應注意車
    前狀況，隨時採取必要之安全措施，且汽車行駛至閃光號誌
    之交岔路口，應減速慢行，作隨時停車之準備，而依當時情
    形天候晴、夜間有照明、柏油路面、路面無缺陷、無障礙物
    、視距良好，並無不能注意之情事，竟疏未注意及此，未留
    意前方及交岔路口車輛之動態而貿然行駛，迨見侯辰穎騎乘
    車牌號碼G5K -635號機車，沿臺中市○○區○○路由南往北
    方向行駛至福星北路與西苑路之交岔路口時，欲煞避已不及
    ，其貨車左前保險桿因而碰撞機車右側，導致機車倒地，致
    侯辰穎因而受有頭部外傷、胸部挫傷合併血胸等傷害，經送
    醫後仍不治死亡。丙○○於肇事後停留現場，主動向到場處
    理警員承認其為肇事者，表明願接受裁判。
二、案經臺灣臺中地方法院檢察署檢察官據報相驗後自動檢舉偵
    查起訴。
    理    由
一、按被告以外之人於審判外之陳述，經當事人於審判程序同意
    作為證據，法院審酌該言詞陳述或書面陳述作成時之情況，
    認為適當者，亦得為證據。當事人、代理人或辯護人於法院
    調查證據時，知有第159 條第1 項不得為證據之情形，而未
    於言詞辯論終結前聲明異議，視為有前項之同意，刑事訴訟
    法第159 條之5 定有明文。查本案卷附之言詞及書面陳述證
    據，被告丙○○、檢察官均並對證據能力有所爭執，迄於言
    詞辯論終結前亦未聲明異議，可認為均同意作為證據，本院
    審酌該等證據之取得過程並無瑕疵，與本案待證事實間復具
    有相當之關聯性，以之為本案證據尚無不當，自得採為證據
    ，合先敘明。
二、訊據被告對上揭犯罪事實均坦承不諱，核與被害人家屬甲○
    ○指訴及證人許佑瑋、廖慧琳於警詢中證述之情節相符，此
    外，復有臺中市警察局第六分局道路交通事故現場圖、自首
    情形紀錄表、道路交通事故調查報告表(一)、(二)、現場照片43
    幀、澄清醫院急診死亡病患病歷摘要等附卷可稽。再被害人
    侯辰穎確因本件交通事故而受有前揭傷害並致生死亡結果，
    業經臺灣臺中地方法院檢察署檢察官督同法醫師相驗明確，
    製有相驗屍體證明書、驗斷書及相驗照片5 幀在卷可憑，足
    認被告之過失行為與被害人之死亡結果間，顯然具有相當因
    果關係，委無疑義。綜上，本件事證已臻明確，被告之犯行
    ，堪以認定。
三、核被告所為，係犯刑法第276 條第1 項之過失致死罪。又被
    告於肇事後，主動向有偵查犯罪職權之警員承認為肇事駕駛
    而接受裁判，有自首情形紀錄表在卷可考，核與自首要件相
    符，爰依刑法第62條前段之規定，減輕其刑。爰審酌被告犯
    罪後，業已坦承犯行，態度尚佳，且已與被害人之家屬達成
    調解，有本院99年度司中調字第787 號調解程序筆錄及郵政
    跨行匯款申請書在卷可查，可見被告確有悔意等一切情狀，
    量處如主文所示之刑，並諭知易科罰金之折算標準，以示懲
    儆。另被告未曾因故意犯罪受有期徒刑以上刑之宣告，有臺
    灣高等法院被告前案紀錄表1 份附卷可稽，且被告犯罪後坦
    承犯行，復真誠面對過錯，予被害人家屬適當之賠償，可見
    被告確已反省自過，坦然面對其過失，並其係因一時過失，
    始犯本案，本院審酌上情，認被告經此論罪科刑之教訓，當
    知警惕，應無再犯之虞，本院認其所宣告之刑，以暫不執行
    為適當，爰依刑法第74條第1 項第1 款規定併宣告緩刑2 年
    ，以勵自新。
據上論斷，依刑事訴訟法第273 條之1 第1 項、第299 條第1 項
前段，刑法第276 條第1 項、第62條前段、第41條第1 項前段，
刑法施行法第1 條之1 第1 項、第2 項前段，判決如主文。
本案經檢察官乙○○到庭執行職務。
中    華    民    國    99    年    7     月    16    日
                  刑事第十一庭  法  官  蔡美華
以上正本證明與原本無異。
如不服本判決應於收受判決後10日內向本院提出上訴書狀，並應
敘述具體理由；其未敘述上訴理由者，應於上訴期間屆滿後20日
內向本院補提理由書（均須按他造當事人之人數附繕本）「切勿
逕送上級法院」。
                                書記官  謝惠雯
中    華    民    國    99    年    7     月    16    日
附錄論罪科刑法條
中華民國刑法第276條第1項
因過失致人於死者，處 2 年以下有期徒刑、拘役或 2 千元以下
罰金。

司法院資訊處製作；財團法人民間司法改革基金會備份。
